臺灣臺東地方法院刑事判決　　　　　　　 96年度訴字第180號
公　訴　人　臺灣臺東地方法院檢察署檢察官
被　　　告　乙○○　原名陳永.
選任辯護人　陳信伍律師
上列被告因違反毒品危害防制條例案件，經檢察官提起公訴（96
年度偵字第947號、第1139號），本院判決如下：
    主  文
乙○○販賣第二級毒品肆拾陸罪，各處有期徒刑年柒月，未扣
案之行動電話壹支（搭配門號0000000000號，不含SI
M卡）沒收，如全部或一部不能沒收時，追徵其價額，未扣案之
販賣第二級毒品所得如附表（扣除編號27部分）所示總計新臺幣
捌萬壹仟陸佰元沒收，如全部或一部不能沒收時，以其財產抵償
之；又販賣第二級毒品，未遂，處有期徒刑貳年，未扣案之行動
電話壹支（搭配門號0000000000號，不含SIM卡）沒
收，如全部或一部不能沒收時，追徵其價額。應執行有期徒刑拾
壹年，未扣案之行動電話壹支（搭配門號0000000000
號，不含SIM卡）沒收，如全部或一部不能沒收時，追徵其價額
，未扣案之販賣第二級毒品所得如附表（扣除編號27部分）所示
總計新臺幣捌萬壹仟陸佰元沒收，如全部或一部不能沒收時，以
其財產抵償之。
    事  實
一、乙○○（原名陳永智，於民國93年9月20日改名）明知甲基
    安非他命（起訴書誤載為安非他命）業經公告列為毒品危害
    防制條例第2條第2項第2款規定之第二級毒品，不得非法持
    有、販賣，因自己平日有施用習慣，為牟取施用毒品所需之
    花費及從中獲得施用毒品之利益，竟分別基於意圖營利販賣
    第二級毒品甲基安非他命之犯意，向戊○○（所涉販賣第二
    級毒品罪嫌部分，另案由本院審理中）購入毒品甲基安非他
    命後，於附表所示之時間、地點，以其所有使用之00000000
    00號行動電話一具，作為對外聯繫毒品交易金額、數量等事
    宜之聯絡工具，於接獲如附表所示己○○等5名購毒者表示
    購買毒品之電話後，即約定於附表所示地點，先後販賣甲基
    安非他命與如附表所示之己○○等5人合計46次（其販賣之
    對象、時間、地點、所得金額均詳如附表編號1至26、28至
    47所載），另於附表編號27所示時間、地點，與庚○○約定
    交易如附表編號27所示金額之毒品，庚○○於上開地點等候
    ，乙○○則未交付毒品合計1次。嗣因警方對於乙○○所使
    用之上開0000000000號行動電話進行通訊監察，並於民國96
    年4月11日持臺灣臺東地方法院檢察署檢察官核發之拘票，
    至乙○○位於臺東縣臺東市○○路35巷30號之住處執行拘提
    到案，而悉上情。
二、案經臺東縣警察局移送臺灣臺東地方法院檢察署檢察官偵查
    起訴。
    理  由
壹、程序部分：
一、本件被告乙○○所為不利於己之陳述，並無出於強暴、脅迫
    、利誘、詐欺、疲勞訊問、違法羈押或其他不正之方法，亦
    非違反法定障礙事由經過期間不得訊問或告知義務之規定而
    為，依刑事訴訟法第156條第1項、第158條之2規定，應認其
    有證據能力。
二、按被告以外之人（包括證人、鑑定人、告訴人、被害人及共
    同被告等）於審判外之陳述雖不符刑事訴訟法第159條之1至
    之4等4條之規定，而經當事人於審判程序同意作為證據，法
    院審酌該言詞陳述或書面陳述作成時之情況，認為適當者，
    亦得為證據；當事人、代理人或辯護人於法院調查證據時，
    知有刑事訴訟法第159條第1項不得為證據之情形，而未於言
    詞辯論終結前聲明異議者，視為有前項之同意，同法第 159
    條之5定有明文。本案被告乙○○、辯護人於本院審理時表
    示對本院以下判決所引用之被告以外之人於警詢及偵訊時證
    詞之證據能力均不爭執，同意引為審判期日調查之證據等語
    明確，本院審認上開證據，無違法取證或不適當情事，依刑
    事訴訟法第159條之5第2項之規定，均有證據能力。
三、次按偵查犯罪機關依法定程序監聽之錄音，如已踐行調查證
    據程序，非不可採為認定犯罪事實之基礎，此觀刑事訴訟法
    第165條之1第2 項之規定自明。查本件臺東縣警察局係以偵
    辦毒品危害防制條例案件為由（通訊監察書之監察案由及涉
    嫌觸犯之法條係記載毒品危害防制條例第4條第1項），向臺
    灣臺東地方法院檢察署聲請實施通訊監察，有臺灣臺東地方
    法院檢察署95年11月3日95年東檢國辰聲監（續）字第00013
    8號、95年12月8日95年東檢國辰聲監（續）字第000159號、
    96年1月8日96年東檢國辰聲監（續）字第000006號、96年2
    月12日96年東檢國辰聲監（續）字第000025號、96年3月13
    日96年東檢國辰聲監（續）字第000039號通訊監察書附卷可
    稽，該實施通訊監察合於通訊保障及監察法第5條第1項第1
    款、第2項之要件，本案對於被告或其他相關人等之電話實
    施監聽，自屬合法。又通訊監察錄音之譯文，僅屬依據監聽
    錄音結果予以翻譯之文字，固具文書證據之外觀，但實際上
    仍應認監聽所得之錄音帶或光碟，始屬調查犯罪所得之證物
    ，如其蒐證程序合法，並經合法調查，自具證據能力。因此
    檢察官如提出通訊監察錄音之譯文為其證據方法，實乃以其
    監聽所得之錄音帶或光碟，為調查犯罪所得之證物，法院本
    應依刑事訴訟法第165條之1所列之方法調查，以判斷該錄音
    帶或光碟是否與通訊監察錄音之譯文相符。而監聽錄音製作
    之譯文，雖通常為偵查犯罪機關單方面製作，然若被告或訴
    訟關係人對其真實性並無爭執，經法院於審判期日提示譯文
    供當事人辨認、表示意見並為辯論者，程序自屬適法（最高
    法院95年度臺上字第295號、94年度臺上字第4665號判決意
    旨參照）。查本件警方依監聽錄音所製作之監聽譯文，經本
    院提示予被告、辯護人，其等對譯文之真實性均無爭執（見
    本院96年10月31日審判筆錄第7至9頁），依上開說明，本案
    卷內相關監聽譯文應有證據能力。
貳、實體部分：
一、訊據被告乙○○固對於其有向戊○○之成年男子購入甲基安
    非他命後，於附表所示時間、地點，以附表所示不等之價格
    ，販賣與己○○等5人共計47次之事實（其中1次為未遂），
    於警詢、偵訊及本院審理時供認不諱（見臺東縣警察局東警
    刑偵三字第009600 68009號卷第1至10頁；臺灣臺東地方法
    院檢察署96年度偵字第947號卷第144至146頁；本院卷96年6
    月8日訊問筆錄；96年7月19日準備程序筆錄），惟仍否認有
    販賣第二級毒品之犯行，辯稱：其上開行為只是幫助別人販
    賣而已，並非自己販賣云云。經查，上開事實，業據被告於
    警詢、偵訊及本院審理程序中自承在卷，核與證人戊○○、
    己○○、丁○○、庚○○、辛○○、丙○○於警詢、偵訊及
    本院審理時之證述情節大致相符（見前揭警卷第26至36頁、
    第48至57頁、第66至70頁、第78至83頁、第90至99頁，前揭
    偵查字第95號至97頁、第109至112頁、第114至116頁、第12
    2至125頁、第128至130頁，本院卷96年10月11日審判筆錄，
    96年10月31日審判筆錄），復有卷附臺灣臺東地方法院檢察
    署95年11月3日95年東檢國辰聲監（續）字第000138號、95
    年12月8日95年東檢國辰聲監（續）字第000159號、96年1月
    8日96年東檢國辰聲監（續）字第000006號、96年2月12日96
    年東檢國辰聲監（續）字第000025號、96年3月13日96年東
    檢國辰聲監（續）字第000039號通訊監察書、通訊監察光碟
    、錄音帶及譯文表、電話查詢資料、通聯調閱查詢單（見前
    揭警卷第11至20頁、第37至45頁、第58至63頁、第71至75頁
    、第84至87頁、第100至110頁，前揭偵查卷第3至9頁、第10
    至14頁、第17至20頁、第24至30頁、第33至38頁、第44至51
    頁、第59至72頁）可資為證，足徵被告上開供認之陳述確與
    事實相符，堪予認定。附帶說明者，證人丁○○就附表編號
    18、19、22、23、24所示之交易，於警詢、偵訊時均證稱確
    有與被告交易甲基安非他命之事實，於本院審理時則改稱上
    開交易僅有詢問價錢，並未交易成功，偵訊時是在退藥狀態
    ，並無意識，當時因被告供出其名字而以懷恨的心態為上開
    陳述等語。惟查，證人丁○○就上開交易之情形，業於警詢
    及偵查時證述明確在卷，並於本院審理時就其偵訊時之證述
    再次確認所述為實在（見本院96年10月11日審判筆錄第13頁
    ），而依卷附通訊監察譯文內容所示（見前揭警卷第61至63
    頁），其與被告於電話中之對話顯示2人已就交易價格及地
    點均明確約定，倘僅是詢問價格又何必約定交易地點；況丁○○一方面稱：偵訊時處於退藥之無意識狀態，另方面又稱
    ：當時是以懷恨被告的心態而為陳述云云，其既已處於無意
    識狀態，又何有衡量利害後故意對被告為不利證述之能力，
    又倘欲對被告為不利之陳述，又何必僅針對上開數次交易為
    之；況且被告對上開交易確有其事等情，均已坦承不諱，若
    無其事，被告又何有坦承既遂犯行而置己不利之必要，顯見
    丁○○於本院改稱上情，實與事證及常情不符，自應以其於
    警詢及偵訊時之證述為可信。
二、被告雖以前詞為辯，辯護人亦為被告辯護稱：被告之前開行
    為應僅成立幫助吸食毒品或幫助販賣毒品，且無證據顯示被
    告有營利之意圖云云。惟按刑法關於正犯、從犯之區別，係
    以其主觀之犯意及客觀之犯行為標準，凡以自己犯罪之意思
    而參與犯罪，無論其所參與者是否係犯罪構成要件之行為，
    皆為正犯，其以幫助他人犯罪之意思而參與犯罪，其所參與
    者，苟係犯罪構成要件之行為，亦為正犯，必以幫助他人犯
    罪之意思而參與犯罪，其所參與者又為犯罪構成要件以外之
    行為，始為幫助犯。復按販賣毒品之所謂販賣行為，只須行
    為人主觀上有營利意圖，且客觀上有販入或賣出毒品行為，
    即足構成，至於實際上是否已經獲利，則非所問。換言之，
    販賣行為，既係指以營利為目的，有償轉讓，將商品購入或
    賣出，有一於此，犯罪即為完成，則交付商品與收取價金，
    自均屬販賣犯罪之構成要件行為，縱以幫助他人營利犯罪之
    意思，而有參與交付買賣標的物、收取貨款之販賣要件行為
    ，自應論以正犯而非從犯，此有最高法院92年度台上字第54
    07號、84年度台上字第5647號、95年度台上字第2400號等判
    決意旨可參；是以行為人以自己犯罪之意思，而為販賣毒品
    之構成要件行為者，自應成立販賣毒品之正犯，無成立販賣
    毒品幫助犯之餘地。查被告就前揭犯行之參與程度，並非單
    純協助證人戊○○接聽購毒者撥打之電話後轉告證人戊○○
    ，更是有進一步獨立與購毒者談妥價錢、約定交易地點、親
    自交付毒品與購毒者及向購毒者收取現金等行為之事實，業
    據前揭事實所示之各證人證述明確，亦經被告坦認無訛，則
    被告上開參與情事，顯已達到販賣毒品之構成要件行為；且
    被告所販賣之毒品來源即證人戊○○於本院審理時證稱：其
    並不認識己○○、丁○○、辛○○、庚○○、丙○○等人，
    他們未曾向其買毒品，其亦未曾賣毒品給他們，因為不認識
    他們，根本無法交易（見本院96年10月11日審判筆錄第6至
    10 頁）等語明確，核與證人己○○、丁○○、辛○○、庚○○、丙○○證稱渠等不認識戊○○乙節相符，可知被告實
    係與己○○等人直接進行買賣毒品之行為，至於被告是向證
    人戊○○調貨等情僅為其交易過程中有關貨源取得之一環，
    不影響被告販賣毒品與己○○等人之事實；且被告販賣毒品
    與己○○等人，目的在於可從中抽取些許甲基安非他命供己
    施用等情，亦據被告供陳在卷（見前揭警卷第2頁），是以
    被告顯係為自己之利益而有犯罪之意思，非僅止於幫助他人
    販賣之意思，揆諸前揭說明，被告自非僅屬幫助證人戊○○
    實行犯罪或幫助他人施用毒品之幫助犯，被告應成立販賣毒
    品之正犯無疑。又販賣甲基安非他命係違法行為，非可公然
    為之，常人可知，又甲基安非他命無公訂之價格，不論任何
    包裝，均可任意分裝增減分量，每次買賣之價量，可能隨時
    依雙方間之關係深淺、資力、需求量及對行情之認知、來源
    是否充裕、查緝是否嚴緊，購買者被查獲時供述購買對象之
    可能性風險之評估等，而異其標準，機動調整，非可一概而
    論，且有關毒品之交易為政府懸為嚴予取締之犯罪，被告與
    己○○、丁○○、辛○○、庚○○及丙○○並無深交亦非至
    親，茍無利得，豈有甘冒重典，而以原價買賣甲基安非他命
    之理；況被告亦自承：藉由販賣毒品，可從中拿取甲基安非
    他命吸食，可使自己得到施用甲基安非他命的好處（見前揭
    警卷第2頁，本院96年6月8日訊問筆錄第2頁）等語，足認被
    告確有販賣甲基安非他命，從中牟利之營利意圖，至於其所
    獲利益究為價差或從中抽取甲基安非他命供己施用，均不影
    響其具有營利意圖之事實。是被告主觀上確有營利之意圖，
    客觀上亦有獲利之事實，應堪認定。被告與其辯護人之上開
    辯解，容有誤會，不足採信。綜上，本件事證明確，被告犯
    行均堪認定，應依法論科。
三、論罪與量刑：
（一）按甲基安非他命係毒品危害防制條例所定，不得非法持有
      、販賣之物；另按刑法上犯罪類型為「販賣」者之既、未
      遂，以買賣之標的物已否交付為區分標準；如僅就買賣之
      內容意思表示一致，而尚未交付標的物時，應論以販賣未
      遂（最高法院89年度臺上字第2798號判決意旨參照）；又
      被告上開所為應屬販賣毒品之正犯，而非幫助犯，業如前
      述。核被告犯罪事實欄所為，如附表編號1至26、28至47
      所示之犯行，均係犯毒品危害防制條例第4條第2項之販賣
      第二級毒品既遂罪，如附表編號27所示之犯行係犯同條例
      第4條第6項、第2項之販賣第二級毒品未遂罪，公訴人認
      被告此部分行為係犯販賣既遂罪，尚有未洽。被告為供販
      賣而各持有第二級毒品之低度行為，各為販賣第二級毒品
      之高度行為所吸收，不另論罪。附表編號27所為未遂犯行
      部分，依刑法第25條第2項之規定減輕其刑。又起訴書所
      載被告於95年年初某日起至96年3月底某日止販賣甲基安
      非他命與己○○10餘次，95年12月某日起至96年4月初止
      販賣甲基安非他命與丁○○10餘次，95年年底某日起至96
      年3月29日下午4時許止販賣甲基安非他命與辛○○，95年
      底間某日起至96年3月27日夜間9時許販賣甲基安非他命與
      丙○○10餘次等語，業經檢察官於本院審理時當庭更正各
      如附表所示之時間及次數，併此說明。
（二）次按刑法於94年2月2日修正公布，於95年7月1日修正施行
      。被告乙○○所犯如附表所示共47次販賣第二級毒品犯行
      ，按原此種基於概括犯意多次販賣毒品類型之犯罪，於95
      年7月1日刑法修正施行前係以連續犯為處斷，惟刑法第56
      條連續犯之規定業經修正刪除，其修正理由說明四固載明
      「連續犯之規定廢除後，對於部分習慣犯，例如竊盜、吸
      毒等犯罪，在實務運用上應可參考德、日等國之經驗，由
      學界及實務以補充解釋之方式，發展接續犯之概念，對於
      合乎接續犯或包括的一罪之情形，認為構成單一之犯罪，
      以限縮數罪併罰之範圍」等語，然集合犯係指犯罪構成要
      件之行為，依其本質、犯罪目的或社會常態觀之，常具有
      反覆、繼續為之之特性，此等反覆實行之行為，於自然意
      義上雖係數行為，但依社會通念，法律上應僅為一總括之
      評價，法律乃將之規定為一獨立之犯罪類型，而為包括一
      罪。故犯罪是否包括一罪之集合犯，客觀上，應斟酌其法
      律規定文字之本來意涵、實現該犯罪目的之必要手段、社
      會生活經驗中該犯罪實行常態及社會通念等；主觀上，則
      視其是否出於行為人之一次決意，並秉持刑罰公平原則，
      加以判斷。而販賣第二級毒品罪立法者在預定之構成要件
      類型上，並無反覆實施始能成立該罪，且被告意圖營利而
      販賣毒品之行為，依吾人之生活經驗，其犯罪之實行，固
      以反覆、繼續為常態，然其販賣之時間，自95年11月間起
      ，迄96年3月間止，時間達5月之久，販賣地點除其住處附
      近外，並遍及臺東縣市多處地點；販賣之對象則包括己○○等5人，此類綿延數月，異時、異地且異其對象之販賣
      毒品行為，依社會通念，殊難認以評價為一罪為適當，自
      不得認僅成立包括一罪。是被告上開47次販賣甲基安非他
      命之行為，應予分論併罰。
（三）又按毒品危害防制條例第17條規定：「犯第4條第1項至第
      4項、第5條第1項至第4項前段、第6條第1項至第4項、第7
      條第1項至第4項、第8條第1項至第4項、第10條或第11條
      第1項、第2項之罪，供出毒品來源，因而破獲者，得減輕
      其刑。」依本條規定，固得減輕其刑，然必須供出毒品來
      源，並因而破獲者，始有該項規定之適用（95年度臺上字
      第545號判決意旨參照）。查被告所供其毒品之來源戊○○、謝政龍及綽號「阿孝」者，業經依法監聽，早在監控
      之中，並非因被告之供述而破獲等情，為檢察官於本院辯
      論程序時陳述甚明（見本院96年10月31日審判筆錄第13、
      14頁），並有臺灣臺東地方法院檢察署96年11月14日東檢
      哲辰96偵947字第16819號函1份在卷可查，是本件即不得
      援引毒品危害防制條例第17條規定予以減輕其刑。
（四）爰審酌被告係因本身有施用毒品之習，為圖謀獲取毒品施
      用，以販賣毒品予附表所示購毒者方式，從中獲取施用毒
      品之利益，相較於長期大量販賣毒品之大毒梟或「大盤」
      、「中盤」毒販而言，被告所為對社會治安及國民健康之
      危害顯然較為輕微，認被告之犯罪情狀，顯有情輕而法重
      之情形，在客觀上顯可憫恕，縱量處毒品危害防制條例第
      4條第2項之法定最低本刑，猶嫌過重，爰依刑法第59 條
      規定酌減其各罪之宣告刑，兼衡被告犯罪手段、目的，於
      警詢、偵查及本院審理時均知坦認上開事實，犯後態度尚
      佳，並供出上手，雖未因而破獲但仍有助於追訴毒品犯罪
      等一切情狀，就所犯各罪各量處如主文所示之刑，並定其
      應執行之刑。
（五）末按毒品危害防制條例第19條第1項關於沒收之規定，係
      採義務沒收主義。故凡犯同條例第4條至第9條、第12條、
      第13 條或第14條第1項、第2項之罪者，其供犯罪所用之
      物或因犯罪所得之財物，且屬犯人所有者，即應依該規定
      沒收，法院無審酌之餘地（最高法院93年度臺上字第1360
      號、第1365號判決意旨參照）。且犯毒品危害防制條例第
      4 條之罪者，其供犯罪所用或因犯罪所得之財物應予沒收
      ，如全部或一部不能沒收時，追徵其價額或以其財產抵償
      之，該條例第19條第1項規定甚明。又該規定所稱「追徵
      其價額」者，係指所沒收之物為金錢以外之其他財物而無
      法沒收時，應追徵其價額，使其繳納與原物相當之價額。
      如所得財物為金錢而無法沒收時，始應以其財產抵償之（
      最高法院95年度臺上字第305號判決意旨參照）。查未扣
      案搭配門號0000000000號之行動電話1支，為供被告販賣
      毒品聯絡使用之物，業經被告供述在卷，該行動電話既係
      供被告販賣毒品犯罪所用，且不能證明業已滅失，自應依
      毒品危害防制條例第19條第1項規定沒收之，如不能沒收
      時追徵其價額。惟該行動電話內含SIM卡1張，依國內電信
      公司一般定型化契約之約定，該SIM卡之所有權仍歸屬電
      信公司，持有人僅因承租門號而取得使用權，非屬被告所
      有，又非屬違禁物，自不得併予宣告沒收。又本案被告販
      賣毒品甲基安非他命所得如附表所示總計81,600元（即附
      表所示各交易金額合計之總額，計算式：2,000+4,000+5,
      000+5,000+2,000+5,000+5,000+1,000+1,000+700+500+2,
      000+ 1,000+2,000+2,000+1,000+1,000+1,000+2,00+2,0
      00+2,000+2,000+2,000+1,000+1,000+1,000+1,000+1,000
      +1,000+1,000+2,000+500+700+1,000+1,000+1,200+2,000
      +1,000+2,000+1,500+1,000+3,000+1,000+2,000+2,000+3
      ,000+1,000+1,500 ＝81,600）之對價，雖未扣案，仍應
      依毒品危害防制條例第19條第1項之規定宣告沒收，如全
      部或一部不能沒收時，以其財產抵償之。又被告與證人庚○○間就附表編號27所示之甲基安非他命交易，因雙方意
      思表示一致，但尚未交付毒品及價金，被告販賣行為僅為
      未遂，故被告就上該交易約定之價金2,000元之金錢，自
      非屬其犯本案犯罪所得之財物，不得宣告沒收，併此敘明
      。
據上論斷，應依刑事訴訟法第299條第1項前段，毒品危害防制條
例第4條第2項、第6項、第19條第1項，刑法第11條前段、第25條
第2項、第51條第5款、第59條，判決如主文。
本案經檢察官甲○○到庭執行職務。
中　　華　　民　　國　　96　　年　　11　　月　　14　　日
                  刑事第二庭  審判長法  官  李水源
                                    法  官  康文毅
                                    法  官  盧亨龍
以上正本證明與原本無異。
如不服本判決應於收受本判決後10日內向本院提出上訴書狀；上
訴書狀應敘述具體理由。未敘述上訴理由者，應於上訴期間屆滿
後20日內向本院補提理由書狀（均須按他造當事人之人數附繕本
）。「切勿逕送上級法院」。
告訴人或被害人對於本判決如有不服，請書具不服之理由狀，請
求檢察官上訴者，其上訴期間之計算係以檢察官收受判決正本之
日期為準。
                                    書記官   蕭家玲
中　　華　　民　　國　　96　　年　　11　　月　　16　　日
附表
┌──┬────┬────┬──────────┬─────┐
│編號│交易對象│時間（年│  地           點   │交易金額  │
│    │        │月日）  │                    │（新臺幣）│
├──┼────┼────┼──────────┼─────┤
│    │己○○  │95.11.08│臺東縣知本溫泉區之「│2000元    │
│1   │（綽號「│        │大頭目餐廳」附近    │          │
│    │阿男」）│        │                    │          │
├──┼────┼────┼──────────┼─────┤
│    │己○○  │95.12.18│臺東縣卑南鄉○○路附│4000元    │
│2   │        │        │近之7-11超級便利商店│          │
├──┼────┼────┼──────────┼─────┤
│    │己○○  │95.12.29│ 臺東縣卑南鄉○○路 │5000元    │
│3   │        │        │ 附近之7-11超級便利 │          │
│    │        │        │ 商店               │          │
├──┼────┼────┼──────────┼─────┤
│4   │己○○  │96.02.15│臺東縣知本溫泉區之「│5000元    │
│    │        │        │大頭目餐廳」        │          │
├──┼────┼────┼──────────┼─────┤
│    │己○○  │96.03.03│臺東縣知本溫泉區之「│2000元    │
│5   │        │        │大頭目餐廳」        │          │
├──┼────┼────┼──────────┼─────┤
│    │己○○  │96.03.07│臺東縣知本溫泉區之「│5000元    │
│6   │        │        │大頭目餐廳」        │          │
├──┼────┼────┼──────────┼─────┤
│    │己○○  │96.03.24│臺東縣知本溫泉區之「│5000元    │
│7   │        │        │大頭目餐廳」        │          │
├──┼────┼────┼──────────┼─────┤
│    │丁○○  │95.12.15│臺東市東海國宅附近R2│1000元    │
│8   │（綽號「│        │遊戲場外            │          │
│    │阿龍」）│        │                    │          │
├──┼────┼────┼──────────┼─────┤
│    │丁○○  │95.12.15│臺東市東海國宅附近R2│1000元    │
│9   │        │        │遊戲場外            │          │
├──┼────┼────┼──────────┼─────┤
│    │丁○○  │95.12.17│臺東市○○路上之「臺│700元     │
│10  │        │        │灣網咖店」          │          │
├──┼────┼────┼──────────┼─────┤
│11  │丁○○  │95.12.19│臺東市○○路與中華路│500元     │
│    │        │        │交叉路口的7-11超級便│          │
│    │        │        │利商店              │          │
├──┼────┼────┼──────────┼─────┤
│12  │丁○○  │95.12.23│臺東市○○路上之「臺│2000元    │
│    │        │        │灣網咖店」          │          │
├──┼────┼────┼──────────┼─────┤
│13  │丁○○  │95.12.26│臺東市東海國宅附近R2│1000元    │
│    │        │        │遊戲場外            │          │
├──┼────┼────┼──────────┼─────┤
│14  │丁○○  │95.12.30│臺東市東海國宅附近R2│2000元    │
│    │        │        │遊戲場外            │          │
├──┼────┼────┼──────────┼─────┤
│15  │丁○○  │96.01.06│臺東市東海國宅附近R2│2000元    │
│    │        │        │遊戲場外            │          │
├──┼────┼────┼──────────┼─────┤
│16  │丁○○  │96.01.07│臺東市東海國宅附近R2│1000元    │
│    │        │        │遊戲場外            │          │
├──┼────┼────┼──────────┼─────┤
│17  │丁○○  │96.01.17│臺東市東海國宅附近R2│1000元    │
│    │        │        │遊戲場外            │          │
├──┼────┼────┼──────────┼─────┤
│18  │丁○○  │96.02.15│臺東市東海國宅附近R2│1000元    │
│    │        │        │遊戲場外            │          │
├──┼────┼────┼──────────┼─────┤
│19  │丁○○  │96.02.16│臺東市東海國宅附近R2│2000元    │
│    │        │        │遊戲場外            │          │
├──┼────┼────┼──────────┼─────┤
│20  │丁○○  │96.02.22│臺東市仁愛國小      │2000元    │
├──┼────┼────┼──────────┼─────┤
│21  │丁○○  │96.03.03│臺東市○○路上之麥當│2000元    │
│    │        │        │勞速食店            │          │
├──┼────┼────┼──────────┼─────┤
│22  │丁○○  │96.03.06│臺東市○○路上之麥當│1000元    │
│    │        │        │勞速食店            │          │
├──┼────┼────┼──────────┼─────┤
│23  │丁○○  │96.03.07│臺東市○○路上之麥當│1000元    │
│    │        │        │勞速食店            │          │
├──┼────┼────┼──────────┼─────┤
│24  │丁○○  │96.03.12│臺東市東海國宅附近R2│1000元    │
│    │        │        │遊戲場外            │          │
├──┼────┼────┼──────────┼─────┤
│25  │庚○○  │95.11.10│被告放置在庚○○位於│1000元    │
│    │（綽號「│        │臺東市○○路151巷5弄│          │
│    │阿民」）│        │3號住處之信箱內     │          │
├──┼────┼────┼──────────┼─────┤
│26  │庚○○  │96.01.27│被告送到庚○○位於臺│1000元    │
│    │        │        │東市○○路151巷5弄3 │          │
│    │        │        │號之住處            │          │
├──┼────┼────┼──────────┼─────┤
│27  │庚○○  │96.02.16│約定於臺東市○○路之│2000元    │
│    │        │        │臺灣網咖店交易（意思│（未遂，非│
│    │        │        │表示一致，但尚未取到│被告犯罪所│
│    │        │        │毒品；見警卷第68、74│得）      │
│    │        │        │頁）                │          │
├──┼────┼────┼──────────┼─────┤
│28  │辛○○  │96.01.03│被告位於臺東市○○路│1000元    │
│    │（綽號「│        │35 巷30號住處附近   │          │
│    │阿傑」；│        │                    │          │
│    │原名「王│        │                    │          │
│    │玉傑」）│        │                    │          │
├──┼────┼────┼──────────┼─────┤
│29  │辛○○  │96.01.20│被告上開住家附近（楊│1000元    │
│    │        │        │峻偉與綽號「阿吉」之│          │
│    │        │        │郭惟軒合資購買）    │          │
├──┼────┼────┼──────────┼─────┤
│30  │辛○○  │96.02.17│被告上開住處附近（楊│2000元    │
│    │        │        │峻偉與綽號「阿吉」之│          │
│    │        │        │郭惟軒合資購買）    │          │
├──┼────┼────┼──────────┼─────┤
│31  │辛○○  │96.02.21│被告上開住處附近    │500元     │
├──┼────┼────┼──────────┼─────┤
│32  │辛○○  │96.02.24│被告上開住處附近（楊│700元     │
│    │        │        │峻偉與綽號「阿吉」之│          │
│    │        │        │郭惟軒合資購買）    │          │
├──┼────┼────┼──────────┼─────┤
│33  │辛○○  │96.03.05│被告上開住處附近    │1000元    │
├──┼────┼────┼──────────┼─────┤
│34  │辛○○  │96.03.29│上開被告住處        │1000元    │
├──┼────┼────┼──────────┼─────┤
│35  │丙○○  │96.01.31│臺東市聖母醫院（沈裕│1200元    │
│    │（綽號「│        │洲與其兄沈裕峰合資購│          │
│    │沈仔」）│        │買，由沈裕峰約取毒品│          │
│    │        │        │）                  │          │
├──┼────┼────┼──────────┼─────┤
│36  │丙○○  │96.01.31│臺東市啄木鳥遊藝場（│2000元    │
│    │        │        │丙○○與其兄沈裕峰合│          │
│    │        │        │資購買）            │          │
├──┼────┼────┼──────────┼─────┤
│37  │丙○○  │96.03.02│臺東市○○路○段東方 │1000元    │
│    │        │        │之龍KTV旁之全福便利 │          │
│    │        │        │商店前              │          │
├──┼────┼────┼──────────┼─────┤
│38  │丙○○  │96.03.04│臺東市○○路○段東方 │2000元    │
│    │        │        │之龍KTV旁之全福便利 │          │
│    │        │        │商店前              │          │
├──┼────┼────┼──────────┼─────┤
│39  │丙○○  │96.03.07│不詳地點            │1500元    │
├──┼────┼────┼──────────┼─────┤
│40  │丙○○  │96.03.11│臺東市○○路○段東方 │1000元    │
│    │        │        │之龍KTV旁之全福便利 │          │
│    │        │        │商店前              │          │
├──┼────┼────┼──────────┼─────┤
│41  │丙○○  │96.03.12│臺東市○○○路茗一便│3000元    │
│    │        │        │利商店              │          │
├──┼────┼────┼──────────┼─────┤
│42  │丙○○  │96.03.16│不詳地點            │1000元    │
├──┼────┼────┼──────────┼─────┤
│43  │丙○○  │96.03.18│臺東市○○○路茗一便│2000元    │
│    │        │        │利商店              │          │
├──┼────┼────┼──────────┼─────┤
│44  │丙○○  │96.03.19│臺東市○○○路茗一便│2000元    │
│    │        │        │利商店              │          │
├──┼────┼────┼──────────┼─────┤
│45  │丙○○  │96.03.25│臺東市R2電子遊藝場  │3000元    │
├──┼────┼────┼──────────┼─────┤
│46  │丙○○  │96.03.26│臺東市R2電子遊藝場  │1000元    │
├──┼────┼────┼──────────┼─────┤
│47  │丙○○  │96.03.27│臺東市R2電子遊藝場  │1500元    │
└──┴────┴────┴──────────┴─────┘
附錄論罪科刑法條：
毒品危害防制條例第4條
製造、運輸、販賣第一級毒品者，處死刑或無期徒刑；處無期徒
刑者，得併科新臺幣1千萬元以下罰金。
製造、運輸、販賣第二級毒品者，處無期徒刑或7年以上有期徒
刑，得併科新臺幣7百萬元以下罰金。
製造、運輸、販賣第三級毒品者，處5年以上有期徒刑，得併科
新臺幣5百萬元以下罰金。
製造、運輸、販賣第四級毒品者，處3年以上10年以下有期徒刑
，得併科新臺幣3百萬元以下罰金。
製造、運輸、販賣專供製造或施用毒品之器具者，處1年以上7
年以下有期徒刑，得併科新臺幣1百萬元以下罰金。
前五項之未遂犯罰之。
毒品危害防制條例第19條
犯第4條至第9條、第12條、第13條或第14條第1項、第2項之罪者
，其供犯罪所用或因犯罪所得之財物，均沒收之，如全部或一部
不能沒收時，追徵其價額或以其財產抵償之。
為保全前項價額之追徵或以財產抵償，得於必要範圍內扣押其財
產。
犯第4條之罪所使用之水、陸、空交通工具沒收之。
